# 股份公司改制为有限公司验资

提问人：洪豆豆 时间：2014-07-25 17:12:13
股份公司改制为有限公司如何做验资报告？需要资产评估报告吗？需要审计报告吗？以审计的净资产确认为实收资本吗？

回答人：chenyiwei
我理解具体的程序和证据要求应当与有限责任公司整体变更为股份有限公司的处理类似，只不过变更的方向相反。